---
title: "HT4 - Arboles de desición"
author: "Stefan Quintana, Sofía Escobar, Wilfredo Gallegos"
date: "3/7/2023"
output: html_document
---

```{r, echo=FALSE}
library("dplyr")

datos <- read.csv("train.csv")
str(datos)
summary(datos)

```
##P2 y P3. Analisis Exploratorio

Las variables siguientes son cuantitativas y discretas, por lo tanto serán tomadas en cuenta en el análisis y modelado:

->MSSubClass
->LotFrontage
->LotArea
->OverallQual
->OverallCond
->YearBuilt
->YearRemodAdd
->MasVnrArea
->BsmtFinSF1
->BsmtFinSF2
->BsmtUnfSF
->TotalBsmtSF
->X1stFlrSF
->X2ndFlrSF
->LowQualFinSF
->GrLivArea
->BsmtFullBath
->BsmtHalfBath
->FullBath
->HalfBath
->BedroomAbvGr
->KitchenAbvGr
->TotRmsAbvGrd
->Fireplaces
->GarageYrBlt
->GarageCars
->GarageArea
->WoodDeckSF
->OpenPorchSF
->EnclosedPorch
->X3SsnPorch
->ScreenPorch
->PoolArea
->MiscVal
->MoSold
->YrSold
->SaleCondition
->SalePrice

No existen variables cuantitativas continuas.

En cuánto al análsis se puede notar en el archivo adjunto con los histogramas de las variables que ninguna variable parece respetar una distribución normal.

```{r, echo = FALSE}
datos2 <- dplyr::select_if(datos, is.numeric)
datosc <- scale(datos2)
cor(datosc)
```


##Pregunta 1. Particion de los datos en dos conjuntos

Como los datos están balanceados se hizo una partición aleatoria utilizando el 70% de los datos para entrenamiento y el 30% de los datos para prueba.  
```{r}
porcentaje<-0.7
set.seed(123)
corte <- sample(nrow(datosc),nrow(datosc)*porcentaje)
training<-datos[corte,]
test<-datos[-corte,]
```

###Conjunto de entrenamiento (cantidad de muestras: r nrow(train)):  
```{r echo=FALSE}
head(training)
```

###Conjunto de Prueba (cantidad de muestras: `r nrow(test)`):  
```{r}
head(test)
```