---
title: "HT4 - Arboles de desición"
author: "Stefan Quintana, Sofía Escobar, Wilfredo Gallegos"
date: "3/7/2023"
output: html_document
---

```{r, echo=FALSE}
library(dplyr)
library(rpart)
library(rpart.plot)
library(caret)
library(tree)
library(randomForest)


datos <- read.csv("train.csv")
```

```{r, echo = FALSE}
datos2 <- dplyr::select_if(datos, is.numeric)
datos2 <- na.omit(datos2)
datosc <- scale(datos2)
cor(datosc)
```


##Pregunta 1. Particion de los datos en dos conjuntos

Como los datos están balanceados se hizo una partición aleatoria utilizando el 70% de los datos para entrenamiento y el 30% de los datos para prueba.  
```{r}
porcentaje<-0.7
set.seed(123)
corte <- sample(nrow(datosc),nrow(datosc)*porcentaje)
training<-datos[corte,]
test<-datos[-corte,]
```

###Conjunto de entrenamiento (cantidad de muestras: r nrow(train)):  
```{r echo=FALSE}
head(training)
```

###Conjunto de Prueba (cantidad de muestras: `r nrow(test)`):  
```{r}
head(test)
```

##Pregunta 2. Arbol de regresión con todas las variables
```{r}
arbol1 <- rpart(SalePrice ~ ., data=datos2)
rpart.plot(arbol1)
```

##Pregunta 4. Arbol de regresión con todas las variables
```{r}
modelo1 <- rpart(SalePrice ~ ., data=datos2, maxdepth=2)
modelo2 <- rpart(SalePrice ~ ., data=datos2, maxdepth=3)
modelo3 <- rpart(SalePrice ~ ., data=datos2, maxdepth=5)
rpart.plot(modelo1)
rpart.plot(modelo2)
rpart.plot(modelo3)

```

##Pregunta 6. Economica, intermedia o cara
```{r}
datos2$clasification <- ifelse(datos2$SalePrice > 214000, "Caras", ifelse(datos2$SalePrice>163000, "Intemedia", "Economicas"))
table(datos2$clasification)
```

